臺灣板橋地方法院刑事判決　　　　　　100年度交易字第859號
公　訴　人　臺灣板橋地方法院檢察署檢察官
被　　　告　許明祥
上列被告因公共危險案件，經檢察官提起公訴（100 年度偵字第
17075 號），經被告於準備程序中就起訴事實為有罪之陳述，經
告知簡式審判程序之旨，並聽取當事人之意見後，進行簡式審判
程序，本院判決如下：
    主    文
許明祥服用酒類，不能安全駕駛動力交通工具而駕駛，處有期徒
刑參月，如易科罰金，以新臺幣壹仟元折算壹日。
    事    實
一、許明祥於民國97年間因酒後駕車之公共危險案件，經本院以
    以97年度交簡字第4757號判決判處罰金新臺幣50,000元確定
    ，於98年1 月14日執行完畢。詎仍不知警惕，於100 年5 月
    6 日下午，在新北市○○區○○路、大智街口某麵攤飲用啤
    酒，已達不能安全駕駛動力交通工具之狀態，仍騎乘車牌號
    碼AWI- 292號機車欲返回其位於新北市○○區○○街99巷2
    號5 樓住處，嗣於同日下午6 時30分許，行經新北市三重區
    ○○○路109 號前，不慎由後撞擊前方由黃群原所駕駛之車
    牌號碼5B-4653 號自小客車而肇事（黃群原未受傷），警方
    據報到場處理，將許明祥送醫，經採集其血液檢驗，其血液
    中酒精濃度為254mg /dl （即0.254 ﹪，換算呼氣酒精濃度
    為1.27 mg /L），始悉上情。
二、案經新北市政府警察局樹林分局報告臺灣板橋地方法院檢察
    署檢察官偵查起訴。
    理    由
一、本件被告所犯係死刑、無期徒刑、最輕本刑為3 年以上有期
    徒刑以外之罪，其於準備程序中就被訴事實為有罪之陳述，
    經法官告知簡式審判程序之旨，並聽取公訴人、被告之意見
    後，依刑事訴訟法第273 條之1 第1 項規定，進行簡式審判
    程序審理，核先敘明。
二、上揭犯罪事實業經被告於警詢、檢察官偵查中及本院審理時
    坦承不諱（見100 年度偵字第17075 號偵查卷第3 至4 頁、
    第36至37頁、本院100 年9 月30日準備程序筆錄及同日審判
    筆錄）。又被告為警查獲後，其血液酒精濃度為254mg /dl
    即0.254 ﹪，經換算呼氣酒精濃度為1.27mg /L 一情，有邱
    內科診所核醫部放射免疫分析實驗室檢驗報告單、酒精濃度
    抽血檢驗值與呼氣濃度值換算公式表各1 份在卷可稽。再依
    交通部運輸研究所79年8 月對駕駛人行為之研究（酒醉駕車
    對駕駛行為之分析研究）指出，吐氣每公升酒精含量0.25毫
    克等於血液中酒精濃度0.05 %（亦即每100 毫升血液中含50
    毫克酒精），血液中酒精濃度到達0.03 %至0.05 %時，對駕
    駛能力之影響為：多數駕駛人心境逐漸變幻不定、視覺與反
    應靈敏性減弱、對速度及距離的判斷力差；對心理行為之影
    響為：觀察力逐漸欠缺、心情漸趨輕鬆、自信心增加、多話
    、精神狀態處於陶醉感，血液中酒精濃度到達0.05 %至0.08
    % 時，對駕駛能力之影響為：反應遲鈍、駕駛能力受損、遲
    而不決或決而不行；對心理行為之影響為：情緒鬆散、感情
    與行為趨向誇張、肌肉不協調、精神處於興奮狀態，血液中
    酒精濃度到達0.08 %至0.15 %時，對駕駛能力之影響為：判
    斷力嚴重受到影響、體能與精神協調受損、駕駛之體能困難
    增加；對心理行為之影響為：產生情緒異常現象、步伐不平
    穩、言語不清、反應惡劣、記憶及判斷力受損、精神處於錯
    亂狀態，血液中酒精濃度超過0.15 %，對駕駛能力之影響為
    ：視線搖晃、駕駛已進入恍惚狀態、判斷及理解遭到扭曲、
    駕駛不穩定；對心理行為之影響為：意識不明、嘔吐、站、
    走及講話困難、責任感喪失、精神處於麻痺狀態，血液中酒
    精濃度超過0.5%，對駕駛能力之影響為：無法開車；對心理
    行為之影響為：爛醉如泥、失去知覺可能致死、精神處於昏
    睡狀態。經查，本件被告血液中之酒精測定值為0.254 ﹪，
    其駕駛能力所受之影響為：視線搖晃、駕駛已進入恍惚狀態
    、判斷及理解遭到扭曲、駕駛不穩定；其心理行為所受之影
    響為：意識不明、嘔吐、站、走及講話困難、責任感喪失、
    精神處於麻痺狀態。再佐以被告駕車於途，竟由後追撞他車
    ，顯見被告已因酒精而使其正常駕駛能力受影響，並達不能
    安全駕駛之程度。本件事證明確，被告犯行堪以認定。
三、核被告許明祥所為，係犯刑法第185 條之3 服用酒類不能安
    全駕駛動力交通工具而駕駛之公共危險罪。爰審酌被告前於
    97年間曾因酒後駕車之公共危險案件，經本院判處罰金新臺
    幣50,000元，詎仍不知警惕，再於服用酒類不能安全駕駛之
    情形下，冒然駕駛車輛上路，且因而撞擊他車，危及道路交
    通安全，且乏尊重其他用路人生命、財產安全之觀念，自無
    可取，惟念其前所違犯酒後駕車犯行與本案犯行相隔數年，
    被告並非短期內一再觸法，且犯罪後坦承犯行，表示悔悟，
    態度尚可，及其素行、智識程度、犯罪動機、情狀、所生危
    害等一切情狀，量處如主文所示之刑，併諭知易科罰金之折
    算標準，以資懲儆。
據上論斷，應依刑事訴訟法第273 條之1 第1 項、第299 條第1
項前段，刑法第185 條之3 、第41條第1 項前段，刑法施行法第
1 條之1 第1 項、第2 項但書，判決如主文。
本案經檢察官李安蕣到庭執行職務。
中    華    民    國   100    年    9     月    30    日
                    刑事第二十二庭  法  官  何燕蓉
如不服本判決，應於判決送達後十日內敘明上訴理由，向本院提
出上訴狀（應附繕本），上訴於臺灣高等法院。
上列正本證明與原本無異。
                                    書記官  金和國
中    華    民    國   100    年    10    月    4     日
附錄本案論罪科刑法條全文：
中華民國刑法第185條之3
服用毒品、麻醉藥品、酒類或其他相類之物，不能安全駕駛動力
交通工具而駕駛者，處 1 年以下有期徒刑、拘役或科或併科 15
萬元以下罰金。